【裁判字號】    97,訴,2884
【裁判日期】    980327
【裁判案由】    侵權行為損害賠償
【裁判全文】
臺灣板橋地方法院民事判決              97年度訴字第2884號
原      告  乙○○
被      告  甲○○
上列當事人間請求侵權行為損害賠償事件，經本院於民國98年3
月10日言詞辯論終結，判決如下：
    主  文
被告應給付原告新臺幣伍萬伍仟元，及自民國九十七年十月十三
日起至清償日止，按年息百分之五計算之利息。
原告其餘之訴駁回。
訴訟費用由被告負擔壹仟元，餘由原告負擔。
本判決第一項於原告以新臺幣壹萬玖仟元供擔保後，得假執行。
但被告如以新臺幣伍萬伍仟元預供擔保，得免為假執行。
原告其餘假執行之聲請駁回。
    事實及理由
壹、程序方面：
一、被告經合法通知未於言詞辯論期日到場，核無民事訴訟法第
    386 條各款所列情形，爰依原告聲請，由其一造辯論而為判
    決。
二、按訴狀送達後，原告不得將原訴變更或追加他訴，但請求之
    基礎事實同一，或擴張、減縮應受判決事項之聲明者，不在
    此限，民事訴訟法第255 條第1 項第2 、3 款定有明文。查
    原告提起本件訴訟，原請求：被告應給付原告新臺幣（下同
    ）325 萬元（見本院97年度附民字第481 號卷宗第1 頁）；
    嗣變更為：被告應給付原告270 萬元（見本院卷第29頁），
    揆諸首揭規定，原告所為核屬訴之減縮，於法並無不合，應
    予准許。
貳、實體方面
一、原告主張：兩造前有債務糾紛，被告竟與另4 名真實姓名年
    籍不詳之成年男子及1 名真實姓名年籍不詳之成年女子共同
    基於傷害之犯意聯絡，於民國96年11月18日上午11時45分許
    ，推由前開4 名男子及1 名女子前往臺北縣三重市○○街1
    號某茶室，先由該4 名男子將原告圍住後，再由該名女子動
    手持安全帽毆打原告，致原告受有右手第4 指骨折及左眼前
    房出血、結膜下出血及胸部鈍傷等傷害。因被告不法侵害原
    告之身體致原告受有傷害，爰依侵權行為之法律關係請求被
    告負損害賠償責任，被告應賠償醫藥費共40萬元、無法工作
    之薪資損失50萬元（2,000 元x250天）及精神慰撫金180 萬
    元，合計共270 萬元。並聲明：被告應給付原告270 萬元，
    及自刑事附帶民事起訴狀繕本送達之翌日起至清償日止，按
    年息5%計算之利息。
二、被告未於言詞辯論期日到場，亦未於言詞辯論終結前提出書
    狀作何有利於己之聲明或陳述。
三、得心證之理由：
  (一)被告是否成立侵權行為：
    原告主張於上開時地遭被告夥同另5 名真實姓名年籍不詳之
    男女毆打，致受有右手第4 指骨折及左眼前房出血、結膜下
    出血及胸部鈍傷等傷害之事實，業據原告提出新光吳火獅紀
    念醫院診斷證明書1 紙為證（見臺灣板橋地方法院檢察署97
    年度偵字第3304號卷第10頁），復有臺灣板橋地方法院檢察
    署勘驗筆錄1 份及監視錄影畫面翻拍照片4 幀在卷可稽（見
    臺灣板橋地方法院檢察署97年度偵字第3304號卷第11至12頁
    、同署97年度偵緝字第1026號卷第26頁）。被告因上開犯行
    ，經臺灣板橋地方法院檢察署檢察官提起公訴後，業經本院
    於97年12月8 日以97年度易字第1696號判決被告犯共同傷害
    罪，處拘役40日，如易科罰金，以1000元折算1 日確定，此
    經本院依職權調取上開刑事案件卷宗核閱無誤，復有臺灣高
    等法院被告前案紀錄表1 份存卷足佐（見本院卷第15頁）。
    而被告已於相當時期受合法之通知，於言詞辯論期日不到場
    ，亦未提出相關書狀爭執，依民事訴訟法第280 條第3 項前
    段、第1 項規定，視同自認，是本件原告之主張，應信為真
    實。從而，原告主張依侵權行為之法律關係，訴請被告負侵
    權行為損害賠償責任，自屬有據。
  (二)原告得請求賠償之金額：
    按因故意或過失，不法侵害他人之權利者，負損害賠償責任
    ；不法侵害他人之身體或健康者，對於被害人因此喪失或減
    少勞動能力或增加生活上之需要時，應負損害賠償責任；不
    法侵害他人之身體、健康、名譽、自由、信用、隱私、貞操
    ，或不法侵害其他人格法益而情節重大者，被害人雖非財產
    上之損害，亦得請求賠償相當之金額，民法第184 條第1 項
    前段、第193 條第1 項及第195 條第1 項前段分別定有明文
    。查被告因上開傷害行為致原告受有傷害，俱如前述，故依
    前揭規定，被告自應負損害賠償責任。茲就原告請求之各項
    損害，分別審酌如下：
  1.醫療費用部分：
    原告主張因被告之傷害行為，致支出醫療費用合計40萬元乙
    節，僅據原告提出新光吳火獅紀念醫院診斷證明書1 紙為證
    （見臺灣板橋地方法院檢察署97年度偵字第3304號卷第10頁
    ），至實際支出之醫療費用金額，則未據原告舉證以實其說
    。本院經核上開診斷證明書記載原告之傷勢為「右手第4 指
    骨折及左眼前房出血、結膜下出血及胸部鈍傷」、治療情形
    為「病患於96/11/18下午1 時25分入院，經檢查及石膏固定
    後於同日下午5 時15分出院。」等情，審酌原告之傷勢尚非
    嚴重，是依其受傷之程度，醫療費用之支出應以5,000 元為
    適當，此為本院歷來審理相同案件於職務上所已知之事項，
    是原告請求被告賠償醫療費用5,000 元，應予准許；逾此金
    額之請求，則無理由，不應准許。
  (2)薪資損失部分：
    原告主張因上開傷勢無法工作250 天，以每日薪資2,000 元
    計，共損失薪資50萬元（2,000 元x250天）乙節，經原告於
    本院言詞辯論程序時自陳無法提出相關證據等語（見本院卷
    29頁反面），致本院無從審酌其真實性，是原告此部分之主
    張，尚乏依據，不能准許。
  (3)精神慰撫金部分：
    本件原告因被告之傷害行為，致受有右手第4 指骨折及左眼
    前房出血、結膜下出血及胸部鈍傷等傷害，原告精神上自受
    有相當之痛苦，原告依上開規定請求被告賠償精神上之損害
    ，並無不合。爰審酌原告學歷為國中畢業，已婚惟離婚，有
    2 名成年子女，無動產及不動產，經原告陳明在卷（見本院
    卷29頁反面）；被告學歷為國小肄業，已婚惟離婚，家境貧
    寒，有臺灣板橋地方法院檢察署97年度偵字第3304號傷害案
    件偵查卷宗之記載及法務部戶役政連結作業系統表1 份附卷
    可憑（見本院卷第29頁反面、上開偵查卷第7 頁、本院刑事
    附帶民事卷宗第12頁）等兩造之教育程度、家庭、經濟狀況
    ，被告夥同不詳姓名年籍之人共同傷害原告之過程及原告所
    受傷害之程度等一切情狀，認為本件原告請求之慰撫金以5
    萬元為適當，應予准許；逾此金額之請求，則屬過高，不應
    准許。
  3.從而，原告因本件侵權行為所受之損害總額為55,000元（計
    算式：醫療費用5,000 元＋精神慰撫金50,000元＝55,000元
    ）。
四、綜上所述，原告依民法第184 條第1 項前段、第193 條第1
    項、第195 條第1 項侵權行為損害賠償之法律關係，請求被
    告給付55,000元，及自刑事附帶民事訴訟起訴狀繕本送達翌
    日即97年10月13日起至清償日止，按年息5%計算之法定遲延
    利息，為有理由，應予准許。逾此部分之請求，為無理由，
    應予駁回。
五、本件原告陳明願供擔保請准宣告假執行，就原告勝訴部分核
    無不合，爰酌定相當之擔保金額准許之；並依職權宣告如被
    告預供擔保，得免為假執行。至原告敗訴部分，其假執行之
    聲請已無所附麗，應予駁回。
六、據上論結，本件原告之訴為一部有理由，一部無理由，爰依
    民事訴訟法第385 條第1 項、第79條、第390 條第2 項、第
    392 條第2 項，判決如主文。
中    華    民    國    98    年    3     月    27    日
                  民事第二庭    法  官  張筱琪
以上正本係照原本作成
如對本判決上訴，須於判決送達後20日內向本院提出上訴狀
中    華    民    國    98    年    3     月    27    日
                                書記官  連思斐


司法院資訊處製作；財團法人民間司法改革基金會備份。
